【裁判字號】    98,易,466
【裁判日期】    980304
【裁判案由】    竊盜
【裁判全文】
臺灣臺中地方法院刑事判決               98年度易字第466號
公  訴  人  臺灣臺中地方法院檢察署檢察官
被      告  乙○○
                    （另案在臺灣臺中看守所羈押中）
上列被告因竊盜案件，經檢察官提起公訴（98年度偵字第78號）
，本院判決如下：
    主    文
乙○○犯如附表所示之罪，均累犯，各處如附表所示之刑。應執
行有期徒刑壹年陸月。
    犯罪事實
一、乙○○前於民國九十三年間因犯竊盜罪，經本院於九十四年
    二月二十二日判處有期徒刑一年二月確定；另於九十三年間
    ，因犯贓物罪，經本院於九十四年二月二十一日判處有期徒
    刑四月確定；繼於九十五年間，因犯竊盜罪，經本院於九十
    五年五月二十二日判處有期徒刑一年確定。上揭案件經本院
    裁定減刑為有期徒刑一年二月、六月、二月，並定應執行刑
    為有期徒刑一年二月，於九十六年七月十六日執行完畢。復
    意圖為自己不法之所有，於如附表所示之時間、地點，分別
    持其所有，客觀上足以危害人之生命、身體、安全，而得供
    兇器使用之一字型螺絲起子（未扣案），以如附表所示之方
    式，進入附表所示之丙○○、丁○○、甲○○及戊○○住處
    （侵入住宅及毀損罪部分均未據告訴），竊取如附表所示之
    物。。得手後，即將竊得之現金花用，其他財物持往臺中市
    變賣予真實姓名年籍均不詳之「小劉」等人。嗣經附表所示
    被害人發現財物遭竊報警，經警在附表所示之遭竊地點採得
    血跡送DNA鑑驗，發現均與乙○○之DNA-STR型別相符而查獲
    。
二、案經臺中縣警察局豐原分局報告臺灣臺中地方法檢察署檢察
    官偵查起訴。
    理    由
一、按現行刑事訴訟法為保障被告之反對詰問權，排除具有虛偽
    危險性之傳聞證據，以求實體真實之發見，於該法第一百五
    十九條第一項明定被告以外之人於審判外之言詞或書面陳述
    ，除法律有規定者外，不得作為證據。而刑事訴訟法第一百
    五十九條之一至第一百五十九條之四有傳聞法則之例外規定
    ，且被告以外之人於審判外之陳述，雖不符前四條之規定，
    而經當事人於審判程序同意作為證據，法院審酌該言詞陳述
    或書面陳述作成時之情況，認為適當者，亦得為證據；當事
    人、代理人或辯護人於法院調查證據時，知有第一百五十九
    條第一項不得為證據之情形，而未於言詞辯論終結前聲明異
    議者，視為有前項之同意，刑事訴訟法第一百五十九條之五
    定有明文。本件檢察官、被告於本院審理程序中，並未就本
    案卷內證據資料之證據能力提出爭執，且迄於言詞辯論終結
    前，均未主張有刑事訴訟法第一百五十九條第一項不得為證
    據之情形，應認均已同意本案卷內之證據資料均得作為本案
    證據，且經本院審酌後，認無不適當之情形，是本案卷內之
    證據均有證據能力，合先敘明。
二、訊據被告乙○○就上開事實坦承不諱，核與證人即被害人丙○○、丁○○、甲○○及戊○○於警詢中指述確有遭竊之情
    節相符，並有：(一)臺中縣警察局豐原分局現場勘查報告、現
    場照片十八幀、內政部警政署刑事警察局九十七年五月十六
    日刑醫字第０九七００六０七九九號鑑驗書一份（被害人丙○○部分）、(二)臺中縣警察局豐原分局現場勘查報告、現場
    照片二十三幀、內政部警政署刑事警察局九十七年八月六日
    刑醫字第０九七００九一七一四號鑑驗書一份（被害人甲○○部分）、(三)臺中縣警察局豐原分局現場勘查報告、現場照
    片二十幀、內政部警政署刑事警察局九十七年五月十六日刑
    醫字第０九七００六０七九九號鑑驗書一份（被害人丁○○
    部分）、(四)臺中縣警察局豐原分局現場勘查報告、現場照片
    十幀、內政部警政署刑事警察局九十七年八月六日刑醫字第
    ０九七００九一七一四號鑑驗書一份（被害人戊○○部分）
    在卷可參。事證明確，被告犯行堪以認定，應予依法論科。
三、按刑法第三百二十一條第一項第三款之攜帶兇器竊盜罪，係
    以行為人攜帶兇器竊盜為其加重條件，此所謂兇器，其種類
    並無限制，凡客觀上足對人之生命、身體、安全構成威脅，
    具有危險性之兇器均屬之，且祇須行竊時攜帶此種具有危險
    性之兇器為已足，並不以攜帶之初有行兇之意圖為必要，有
    最高法院七十九年臺上字第五二五三號判例意旨可參。被告
    如附表所示各次竊盜犯行，均持一字螺絲起子破壞被害人住
    處屬安全設備之落地窗或窗戶，雖該螺絲起子均未扣案，但
    以其堪供破壞鐵窗、落地窗等情觀之，該螺絲起子應均屬質
    地堅硬之物，其客觀上自足以對於人之生命、身體、安全構
    成威脅而具有危險性，而顯屬兇器無疑。故核被告為，均係
    犯刑法第三百二十一第第一項第二款、第三款之攜帶兇器毀
    越安全設備竊盜罪被告就如附表所示四次犯行，其行為之時
    間、地點均非同一，行為各自獨立，所侵害之法益又非屬同
    一，自應予分論併罰。被告於九十三年間因犯竊盜罪，經本
    院於九十四年二月二十二日判處有期徒刑一年二月確定；另
    於九十三年間，因犯贓物罪，經本院於九十四年二月二十一
    日判處有期徒刑四月確定；繼於九十五年間，因犯竊盜罪，
    經本院於九十五年五月二十二日判處有期徒刑一年確定，上
    揭案件經本院裁定減刑為有期徒刑一年二月、六月、二月，
    並定應執行刑為有期徒刑一年二月，於九十六年七月十六日
    執行完畢等情，有刑案資料查註紀錄表、臺灣高等法院被告
    前案紀錄表各一份在卷可參，其於有期徒刑執行完畢後五年
    內，故意犯本件有期徒刑以上之各罪，為累犯，均應依法加
    重其刑。爰審酌被告年逾不惑，竟攜帶兇器登堂入室行竊，
    所為對社會治安、居家安全危害非輕，造成各該被害人之損
    失、不便、驚懼及困擾，暨被告所竊得之財物價值，並考量
    被告坦承犯行，態度尚稱良好，復供稱其與母均患病並表悔
    意之犯後態度，等一切情狀，分別量處如附表所示之刑，並
    定其應執行刑。至被告持以行竊之一字螺絲起子，縱係被告
    所有，惟並未扣案，亦無實據證明尚存，且非違禁物，為免
    將來執行困難，爰均不為沒收之諭知。
據上論斷，應依刑事訴訟法第二百九十九條第一項前段，刑法第
三百二十一條一項第二款、第三款、第四十七條第一項、第五十
一條第五款，刑法施行法第一條之一，判決如主文。
本案經檢察官陳僑舫到庭執行職務
中    華    民    國    98    年    3     月     4    日
                  刑事第八庭    法  官  陳  葳
以上正本證明與原本無異。
如不服本判決應於收受判決後10日內向本院提出上訴書狀，並應
敘述具體理由；其未敘述上訴理由者，應於上訴期間屆滿後20日
內向本院補提理由書（均須按他造當事人之人數附繕本）「切勿
逕送上級法院」。
                                書記官  張雅如
中    華    民    國    98    年    3     月     4    日
附錄法條：
刑法第三百二十一條：
犯竊盜罪而有左列情形之一者，處六月以上、五年以下有期徒刑
：
一、於夜間侵入住宅或有人居住之建築物、船艦或隱匿其內而犯
    之者。
二、毀越門扇、牆垣或其他安全設備而犯之者。
三、攜帶兇器而犯之者。
四、結夥三人以上而犯之者。
五、乘火災、水災或其他災害之際而犯之者。
六、在車站或埠頭而犯之者。
前項之未遂犯罰之。
附表：
┌──┬────┬────┬──────┬──────┬────────────────┐
│編號│  時間  │  地點  │被害人及財物│  作案手法  │主                            文│
│    │        │        │損失（值新臺│            │                                │
│    │        │        │幣）        │            │                                │
├──┼────┼────┼──────┼──────┼────────────────┤
│1   │九十七年│臺中縣豐│丙○○；康柏│隨身攜帶一字│ 乙○○攜帶兇器毀越安全設備竊盜 │
│    │三月十八│原市水源│牌附PDA功能 │螺絲起子，從│ ，累犯，處有期徒刑玖月。       │
│    │日下午三│路七巷  │之筆記型電腦│擋土牆攀爬到│                                │
│    │時三十分│二九九弄│（值約六萬元│三樓，拉斷鐵│                                │
│    │前日間  │七號    │）。        │窗格子安全設│                                │
│    │        │        │            │備方式侵入屋│                                │
│    │        │        │            │內行竊。    │                                │
├──┼────┼────┼──────┼──────┼────────────────┤
│2   │九十七年│臺中縣豐│丁○○；金戒│攀爬至四樓，│乙○○攜帶兇器毀越安全設備竊盜，│
│    │四月十三│原市豐勢│指一只（值約│以一字螺絲起│累犯，處有期徒刑捌月。          │
│    │日上午十│路二段二│五千元）、金│子，破壞落地│                                │
│    │時許    │九０巷五│項鍊一條（值│窗安全設備方│                                │
│    │        │十弄九六│約一萬元）、│式侵入屋內行│                                │
│    │        │號      │現金硬幣約  │竊。        │                                │
│    │        │        │五千元。    │            │                                │
├──┼────┼────┼──────┼──────┼────────────────┤
│3   │九十七年│臺中縣豐│甲○○；現金│攀爬至頂樓，│乙○○攜帶兇器毀越安全設備竊盜  │
│    │五月二十│原市富陽│約二萬元。  │以一字螺絲起│ ，累犯，處有期徒刑捌月。       │
│    │七日下午│路二三五│            │子破壞頂樓鐵│                                │
│    │五時三十│巷二三六│            │蓋，進入三樓│                                │
│    │分前日間│弄十六號│            │後，破壞鐵窗│                                │
│    │        │        │            │、玻璃安全設│                                │
│    │        │        │            │備方式侵入屋│                                │
│    │        │        │            │內行竊。    │                                │
├──┼────┼────┼──────┼──────┼────────────────┤
│ 4  │九十七年│臺中縣豐│戊○○；新舊│從四一二號空│乙○○攜帶兇器毀越安全設備竊盜  │
│    │六月二十│原市中陽│紙鈔約一萬  │屋後門進至四│ ，累犯，處有期徒刑捌月。       │
│    │一日下午│路四一八│七千四百元。│樓，攀爬至四│                                │
│    │一時前日│號      │            │一八號四樓陽│                                │
│    │間      │        │            │台，以一字螺│                                │
│    │        │        │            │絲起子破壞四│                                │
│    │        │        │            │樓鐵窗、落地│                                │
│    │        │        │            │玻璃安全設備│                                │
│    │        │        │            │方式侵入屋內│                                │
│    │        │        │            │行竊。      │                                │
└──┴────┴────┴──────┴──────┴────────────────┘


司法院資訊處製作；財團法人民間司法改革基金會備份。
